【裁判字號】    98,易,1380
【裁判日期】    980728
【裁判案由】    竊盜
【裁判全文】
臺灣臺北地方法院刑事判決              98年度易字第1380號
公  訴  人  臺灣臺北地方法院檢察署檢察官
被      告  乙○○
                   （現於臺灣泰源技能訓練所執行中）
上列被告因竊盜案件，經檢察官提起公訴（97年度偵字第16517
號），嗣被告於準備程序中就被訴事實為有罪之陳述，由本院裁
定以簡式審判程序審理，判決如下：
    主  文
乙○○共同踰越牆垣竊盜，累犯，處有期徒刑拾月。
    事  實
一、乙○○因妨害兵役案件，經臺灣臺南師管區司令部以86年度
    師審字第183號判處有期徒刑3月確定（下稱案）；又因偽
    造文書等案件，經臺灣高等法院以88年度上訴字第186 號分
    別判處有期徒刑1年6月（下稱案）、5 月（下稱案），
    並定應執行刑1 年10月確定；上開案及，嗣經臺灣高等
    法院以89年度聲字第1206號定應執行有期徒刑7 月確定；復
    因違反槍砲彈藥刀械管制條例案件，經臺灣板橋地方法院以
    88 年度訴字第914號判處有期徒刑1年6月確定（下稱案）
    ；再因施用毒品案件，經臺灣臺東地方法院以88年度易字第
    522號判處判處有期徒刑5月確定（下稱案）；復因贓物案
    件，經臺灣臺東地方法院以89年度易字第203 號判處有期徒
    刑6 月確定（下稱案），上開案及案，嗣經臺灣臺東
    地方法院以90年度聲字第253 號定應執行有期徒刑10月確定
    ；又因贓物案件，經臺灣臺東地方法院以91年度簡字第11號
    判處有期徒刑5 月確定；前開案件接續執行後，於民國95年
    7 月21日縮短刑期假釋出監，假釋期間並付保護管束；嗣其
    假釋遭撤銷，惟因中華民國96年罪犯減刑條例於96年7 月16
    日生效施行，經臺灣板橋地方法院以96年度聲減字第7912號
    裁定減刑後，已無須執行殘刑，經臺灣板橋地方法院檢察署
    檢察官於97年1月15日簽結其執行案件，而於96年7月16日執
    行完畢。
二、詎乙○○猶不知悔改，竟與高玉桂（另行偵結）共同基於意
    圖為自己不法所有之犯意聯絡，於97年1月5日至同年月12日
    中午12時40分許前之不詳時間，一同前往甲○○臺北市○○
    區○○街1段41巷3弄10號1 樓倉庫前，推由乙○○先攀爬前
    揭倉庫之圍牆後踰越進入該處，再開門讓高玉桂進入，共同
    徒手竊取甲○○所有、放置於該處之四合一冷暖氣1 臺【價
    值約新臺幣（下同）15,000元】、視訊盒遙控器1 臺（價值
    約3,000元）、化妝品1批（價值約50,000元）、衣服1 批（
    價值約5,000元）及不鏽鋼蓮蓬頭1 個（價值約7,000元）等
    物得手後逃逸。
三、案經臺北市政府警察局文山第一分局報請臺灣臺北地方法院
    檢察署檢察官偵查起訴。
    理  由
一、本案被告乙○○所犯為死刑、無期徒刑、最輕本刑為3 年以
    上有期徒刑以外之罪，被告於準備程序中就被訴事實為有罪
    之陳述，經法官告知簡式審判程序之旨，並聽取公訴人及被
    告之意見後，本院認為適宜進行簡式審判程序，而依刑事訴
    訟法第273條之1第1項規定，裁定改用簡式審判程序。
二、上開犯罪事實，業據被告迭次於檢察事務官詢問時、本院準
    備程序及審理中坦承不諱（見偵卷第48頁、本院卷第62頁反
    面、第64頁反面），核與共同正犯高玉桂於警詢及檢察事務
    官詢問時之供述、被害人甲○○於警詢問時指述之情節均大
    致相符（見偵卷第5頁反面、第11至12頁、第42至43頁），
    並有高玉桂竊盜案蒐證畫面2 幀附卷可稽（見偵卷第16頁）
    ，足以補強被告上開自白之可信性，並與被告之自白相互印
    證，而足認被告前揭任意性自白與事實相符，本案被告竊盜
    犯行，事證明確，洵堪認定，應依法論科。
三、核被告所為，係犯刑法第321條第1項第2 款之踰越牆垣竊盜
    罪。被告與高玉桂就上開犯行間，有犯意聯絡及行為分擔，
    為共同正犯。被告有如事實欄第1 項所載前案經論罪科刑執
    行完畢之紀錄，有臺灣高等法院被告前案紀錄表可按（見本
    院卷第4至47頁），其前受徒刑之執行完畢，5年以內故意再
    犯本案有期徒刑以上之罪，為累犯，應依刑法第47條第1 項
    之規定加重其刑。審酌被告素行不佳、前科累累，正值青壯
    之年，卻不思依靠己力謀生，反欲不勞而獲，與他人共同踰
    越牆垣竊取他人財物，對民眾生命及財產安全產生危害，兼
    衡犯罪之動機、目的、竊得財物價值尚非過鉅，且犯後尚知
    坦認犯行，態度尚可等一切情狀，量處如主文所示之刑，以
    示懲儆。
據上論斷，應依刑事訴訟法第284條之1、第273條之1第1 項、第
299條第1項前段，刑法第28條、第321條第1項第2款、第47條第1
項，判決如主文。
本案經檢察官申心蓓到庭執行職務。
中    華    民    國    98    年    7     月    28    日
                  刑事第十三庭  法  官  陳君鳳
以上正本證明與原本無異。
如不服本判決應於收受送達後10日內向本院提出上訴書狀，並應
敘述具體理由；其未敘述上訴理由者，應於上訴期間屆滿後20日
內向本院補提理由書（均須按他造當事人之人數附繕）「切勿逕
送上級法院」。
                                書記官  楊湘雯
中    華    民    國    98    年    7     月    28    日
附錄本案論罪科刑法條全文：
刑法第321條
犯竊盜罪而有左列情形之一者，處6月以上、5年以下有期徒刑：
一  於夜間侵入住宅或有人居住之建築物、船艦或隱匿其內而犯
    之者。
二  毀越門扇、牆垣或其他安全設備而犯之者。
三  攜帶兇器而犯之者。
四  結夥三人以上而犯之者。
五  乘火災、水災或其他災害之際而犯之者。
六  在車站或埠頭而犯之者。
前項之未遂犯罰之。


司法院資訊處製作；財團法人民間司法改革基金會備份。
